【裁判字號】    95,訴,298
【裁判日期】    950720
【裁判案由】    毒品危害防制條例
【裁判全文】
臺灣苗栗地方法院刑事判決               95年度訴字第298號
公  訴  人  臺灣苗栗地方法院檢察署檢察官
被      告  甲○○
上列被告因毒品危害防制條例案件，經檢察官提起公訴（95年度
毒偵字第572、573號），被告於本院準備程序進行中，就被訴事
實為有罪之陳述，經本院告知簡式審判程序意旨，並聽取公訴人
及被告之意見後，合議裁定由受命法官獨任進行簡式審判程序審
理，本院判決如下：
    主  文
甲○○連續施用第二級毒品，累犯，處有期徒刑捌月。又轉讓第
二級毒品，累犯，處有期徒刑捌月。應執行有期徒刑壹年貳月。
    犯罪事實及理由
一、本件犯罪事實，均引用檢察官起訴書之記載（如附件）。
二、證據名稱：
    除增加被告於本院之自白及臺灣高等法院被告全國前案紀錄
    表外，餘均引用檢察官起訴書證據並所犯法條欄標題一之記
    載（亦如附件）。
三、論罪科刑：
（一）被告甲○○前因施用毒品案件，經送觀察、勒戒後，認無
      繼續施用毒品之傾向，於民國93年7 月29日釋放，並經檢
      察官於同日以93年度毒偵緝字第78號為不起訴處分確定，
      此有臺灣高等法院被告全國前案紀錄表及臺灣苗栗地方法
      院檢察署刑案資料查註紀錄表各1 份附卷可佐。被告於違
      反毒品危害防制條例案件，經觀察勒戒執行完畢釋放後5
      年內再犯毒品危害防制條例第10條之罪，依同條例第23條
      第2項之規定，應依法論科。核被告所為，係犯毒品危害
      防制條例第10條第2 項之施用第2 級毒品罪。又被告無償
      提供安非他命予謝佳怡施用，係犯同條例第8 條第2 項轉
      讓第2 級毒品罪。被告為施用第2 級毒品、持有第2 級毒
      品安非他命後，進而施用第2 級毒品、轉讓他人施用，其
      持有之低度行為，分別為施用、轉讓之高度行為所吸收，
      均不另論罪。其先後多次施用第2 級毒品之犯行，時間緊
      接，罪名與構成要件相同，顯係基於概括犯意而為，為連
      續犯【被告於行為後，刑法第56條連續犯之規定，業於94
      年1 月7 日修正公布刪除，並於95年7 月1 日施行，則被
      告之犯行，因行為後新法業已刪除連續犯之規定，此刪除
      雖非犯罪構成要件之變更，但顯已影響行為人刑罰之法律
      效果，自屬法律有變更，依新法第2 條第1 項規定，比較
      新、舊法結果，仍應適用較有利於被告之行為時法律即舊
      法論以連續犯（最高法院95年第8 次刑事庭會議決議參照
      ）】，應依修正前刑法第56條之規定論以一罪，並加重其
      刑。
（二）被告有前述之前科素行，於92年9 月10日執行完畢，此有
      臺灣高等法院被告全國前案紀錄表1 份附卷可稽，其於執
      行完畢後5 年內，再犯本件有期徒刑以上之前述2 罪，不
      論依修正前之刑法第47條，或修正後之刑法第47條第1項
      之規定，均構成累犯，對被告而言，並無有利或不利之情
      形，自不生新舊法比較之問題，應逕依修正前之刑法第47
      條，論以累犯，並加重其刑。
（三）爰審酌被告經觀察勒戒程序，猶無法戒絕毒癮，復於上述
      時地，施用第2 級毒品安非他命多次，顯見其意志不堅，
      無悔改之決心，本不宜寬貸。復於上述時地，將第2 級毒
      品安非他命無償轉讓謝佳怡施用，實無可取。但衡酌被告
      犯罪後坦承犯行、態度良好，以及其犯罪動機、目的、手
      段、所生危害等一切情狀，復衡酌檢察官之具體求刑，就
      其施用第2 級毒品、轉讓第2 級毒品之犯行，分別量處如
      主文所示之刑，並依修正前刑法第51條第5 款之規定，定
      其應執行刑【被告行為後，刑法第51條業於94年1 月7 日
      修正公布，並於95年7 月1 日施行，修正前刑法第51條規
      定：「數罪併罰，分別宣告其罪之刑，依左列各款定其應
      執行者：」，其中第5 款規定：「宣告多數有期徒刑者，
      於各刑中之最長期以上，各刑合併之刑期以下，定其刑期
      。但不得逾二十年。」。修正後刑法第51條第5 款規定：
      「宣告多數有期徒刑者，於各刑中之最長期以上，各刑合
      併之刑期以下，定其刑期。但不得逾三十年。」，比較結
      果，修正後刑法並非較有利於行為人，依刑法第2 條第1
      項前段之規定，仍應依修正前刑法，定其應執行之刑，附
      此敘明。】。
四、應適用之法條：
（一）刑事訴訟法第273 條之1 第1 項、第299 條第1 項前段、
      第310 條之2 、第454 條第2 項。
（二）毒品危害防制條例條第10條第2 項、第8 條第2 項，刑法
      第11條前段、第2 條第1 項、修正前刑法第56條、第47條
      、第51條第5 款。
五、如不服本件判決，得自收受送達之日起10日內，向本院提起
    上訴。
本件經檢察官黃智勇到庭執行職務。
中    華    民    國    95    年    7     月    20    日
                  刑事第三庭    法  官  呂曾達
以上正本證明與原本無異。
如不服本判決，應於判決送達後10日內向本院提出上訴狀（應抄
附繕本）。告訴人或被害人如對於本判決不服者，應具備理由請
求檢察官上訴，其上訴期間之計算係以檢察官收受判決正本之日
期為準。
                                書記官  許千士
中    華    民    國    95    年    7     月    20    日
附錄法條：
毒品危害防制條例第10條第2項、第8條第2項。
毒品危害防制條例第10條
施用第一級毒品者，處 6 月以上 5 年以下有期徒刑。
施用第二級毒品者，處 3 年以下有期徒刑。
毒品危害防制條例第8條
轉讓第一級毒品者，處 1 年以上 7 年以下有期徒刑，得併科新
臺幣 1 百萬元以下罰金。
轉讓第二級毒品者，處 6 月以上 5 年以下有期徒刑，得併科新
臺幣 70 萬元以下罰金。
轉讓第三級毒品者，處 3 年以下有期徒刑，得併科新臺幣 30 萬
元以下罰金。
轉讓第四級毒品者，處 1 年以下有期徒刑，得併科新臺幣 10 萬
元以下罰金。
前四項之未遂犯罰之。
轉讓毒品達一定數量者，加重其刑至二分之一，其標準由行政院
定之。


司法院資訊處製作；財團法人民間司法改革基金會備份。
